【裁判字號】    97,交易,86
【裁判日期】    980831
【裁判案由】    過失傷害
【裁判全文】
臺灣高雄地方法院刑事判決              97年度交易字第86號
公  訴  人  臺灣高雄地方法院檢察署檢察官
被      告  甲○○
                    號
選任辯護人  朱淑娟律師
            侯勝昌律師
            陳正男律師
上列被告因過失傷害案件，經檢察官提起公訴（97年度偵字第13
844 號），本院判決如下：
    主  文
甲○○犯過失傷害致人重傷罪，處有期徒刑陸月，如易科罰金，
以新臺幣壹仟元折算壹日。
    事  實
一、甲○○於民國97年3 月15日夜間，騎乘車號9GP-995 號重型
    機車，沿高雄縣茄定鄉崎漏村未劃標線之產業道路由南往北
    方向行駛，於同日晚上7 時50分許，行經該路段之臺電興園
    高幹17又2-2 左分2 電線桿附近，欲自前車左側超越之際，
    本應注意車輛在未劃標線之道路應靠右行駛，遇有特殊情況
    必須行駛左側道路時，亦應注意前方來車，且遇對面有來車
    交會時，應保持會車之安全間隔，而依當時天氣晴，夜間有
    照明，道路柏油舖裝，路面乾燥無缺陷，又無障礙物，視距
    良好，並無不能注意之情事，竟疏未注意上情，擬超越前方
    同向之車輛而貿然偏左行駛，適對向有僅考領輕型機車駕駛
    執照，又未戴安全帽之丙○○○騎乘車號OPT-561 號重型機
    車，後座附載乙○○由北往南行駛而來，亦未注意車前狀況
    ，閃避不及，致雙方機車之左後照鏡及左側車身發生擦撞，
    進而人車倒地，造成丙○○○受有頸部椎間盤移位、頸椎脊
    髓損傷併四肢癱瘓及神經性膀胱排尿機能障礙等身體及健康
    難治之重傷害，另乙○○亦受有腰傷之傷害（過失傷害部分
    未據告訴）。甲○○於肇事後，撥打電話報警並停留現場等
    候，於有偵查犯罪職權之機關或公務員尚未發覺其犯罪前，
    主動向到場處理之員警表明其為肇事者，自首而接受裁判。
二、案經丙○○○之子丁○○訴由高雄縣政府警察局湖內分局報
    告臺灣高雄地方法院檢察署檢察官偵查起訴。
    理  由
壹、證據能力方面：
一、按被告以外之人於偵查中向檢察官所為陳述，除顯有不可信
    之情況者外，得為證據，刑事訴訟法第159 條之1 第2 項定
    有明文。偵查中對被告以外之人所為之偵查筆錄，性質上係
    屬傳聞證據。惟現階段刑事訴訟法規定檢察官代表國家偵查
    犯罪、實施公訴，依法其有訊問被告之權，證人且須具結，
    而實務運作時，檢察官偵查中向被告以外之人所取得之陳述
    ，原則上均能遵守法律規定，不致違法取供，其可信度極高
    ，職是，本件證人乙○○於偵查中檢察官以證人身分予以訊
    問，並經依法具結在卷，並無證據顯示檢察官在偵查時有不
    法取供之情形，亦查無證據顯示有顯不可信之情況，且上開
    證人已於本院審理時到庭結證，而經被告甲○○對質、詰問
    ，被告之對質、詰問權業已獲充分保障。是揆諸前揭說明，
    上開證人於偵查中之證述，具有證據能力。
二、次按除刑事訴訟法第159 條之1 至之3 規定之情形外，除顯
    有不可信之情況外，公務員職務上製作之紀錄文書、證明文
    書，從事業務之人於業務上或通常業務過程所須製作之紀錄
    文書、證明文書，或其他於可信之特別情況下所製作之文書
    ，亦得為證據，同法第159 條之4 第1 款至第3 款定有明文
    。本件辯護人否認卷附道路交通事故現場圖及臺南市立醫院
    98年2 月16日南市醫字第0980000096號函文暨附件之證據能
    力，惟查：(1)公務員職務上製作之紀錄文書或證明文書，係
    公務員依職權所為，與其責任、信譽攸關，若有錯誤、虛偽
    ，公務員可能因此擔負刑事及行政責任，且該等文書經常處
    於可能受公開檢查之狀態，其正確性及真實之保障極高，具
    有一定程度之不可代替性，而本件卷附之高雄縣政府警察局
    湖內分局道路交通事故現場圖，為警員本於其專業知識，依
    據到場後留存現場之相關跡證所繪製，記載車禍現場有關車
    輛位置、血跡等事實之書面資料，核屬職務上所製作之文書
    ，具有相當之客觀性及中立性，作成過程並無何偏頗、違實
    等顯不可信之情事，且車禍現場難以重建，實有尊重現場圖
    紀錄之必要性，準此，道路交通事故現場圖既屬公務員職務
    上製作之文書，復查無顯不可信之情況，自具有證據能力。
    (2)卷附之前揭臺南市立醫院函文暨附件，係由告訴人之實際
    診療醫師己○○，本於其醫療專業及診治告訴人之經過，對
    本院函查事項之函覆，已據證人己○○於本院審理時證述在
    卷（見本院交易字卷第189 頁），其性質上為醫師於例行性
    之診療過程中，對病患為醫療行為，於業務上出具之證明書
    ，足認上開函文應屬從事業務之人於業務上所製作之證明文
    書無訛，此外復查無其他顯不可信之情事，是依上開說明，
    該函文暨附件自得作為本案證據。綜上所陳，辯護意旨否認
    道路交通事故現場圖及上開臺南市立醫院函文暨附件之證據
    能力，要無可採。
三、另按法院或檢察官得囑託醫院、學校或其他相當之機關、團
    體為鑑定，或審查他人之鑑定，並準用刑事訴訟法第203 條
    至第206條之1之規定；其須以言詞報告或說明時，得命實施
    鑑定或審查之人為之，刑事訴訟法第208 條第1 項定有明文
    。又法院或檢察官依刑事訴訟法第208 條第1 項前段規定囑
    託鑑定機關實施鑑定所為之書面報告（參照刑事訴訟法第20
    8 條第1 項規定），依現行刑事訴訟法第159 條修正立法理
    由之說明，核屬該條所稱之「除法律有規定者外」之範圍，
    為傳聞之例外，應具有證據能力。而本件臺灣省高屏澎區車
    輛行車事故鑑定委員會鑑定意見書，係本院依法囑託鑑定機
    關鑑定結果之書面報告，有本院刑事案件審理單及本院97年
    8 月11日雄院高刑恕97審交易265 字第36356 號函各1 份在
    卷可稽（見本院審易字卷第29、37頁），本件囑託鑑定之程
    序於法既無違誤，且臺灣省高屏澎區車輛行車事故鑑定委員
    會係行車事故專業公正之鑑定機關，依刑事訴訟法第159 條
    第1 項及同法第208 條第1 項準用同法第206 條第1 項之規
    定，屬於傳聞法則之例外，自有證據能力。
四、再按被告以外之人於審判外之陳述，雖不符刑事訴訟法第15
    9 條之1 至第159 條之4 之規定，而經當事人於審判程序同
    意作為證據，法院審酌該言詞陳述或書面陳述作成時之情況
    ，認為適當者，亦得為證據；又當事人、代理人或辯護人於
    法院調查證據時，知有第159 條第1 項不得為證據之情形，
    而未於言詞辯論終結前聲明異議者，視為有前項之同意，刑
    事訴訟法第159 條第1 項、第159 條之5 分別定有明文。查
    本件證人乙○○於警詢時所為陳述，核屬被告以外之人於審
    判外之陳述，且其業已於本院審理時到庭具結作證，證述內
    容並無不符，亦無引用其於警詢時所為陳述之必要，被告及
    辯護人既否認其證據能力，依上開說明，自不得作為證據。
    至本案判決所引用其他各項證據（含傳聞證據、非傳聞證據
    及符合法定傳聞法則例外之證據）之證據能力，檢察官、被
    告及辯護人於本院審判程序時，均表示無意見，並同意引為
    證據，且於本院言詞辯論終結前，對於卷附具有傳聞證據性
    質之證據，既均已知其情，卻未聲明異議，本院認該具有傳
    聞證據性質之證據，亦無任何違法取證之不適當情形，以之
    作為證據使用係屬適當，自均具有證據能力。
貳、實體方面：
一、訊據被告固坦承有於上揭時、地，騎乘上開機車與告訴人丙○○○所騎乘之機車發生本件車禍，致雙方機車之左後照鏡
    及左側車身擦撞之事實，惟矢口否認有何過失傷害致人重傷
    之犯行，辯稱：當天伊在產業道路上看到告訴人突然偏離車
    道朝伊騎過來，伊馬上靠右停下車輛，且刻意右偏車身，但
    告訴人仍騎機車朝伊撞過來，她因而打滑摔倒，頭部撞倒柱
    子受傷，車禍現場圖所示係伊為阻擋後方來車，故移置其機
    車至對方車道，並非超車侵入告訴人之車道，伊並無過失，
    告訴人的傷勢與伊無關云云。辯護意旨則以：(1)被告車頭並
    無擦撞、毀損痕跡，足見被告非因超車不當而撞擊告訴人丙○○○，又案發之產業道路僅寬3.5 公尺，倘被告超車不當
    ，於超越過前方之車輛時撞擊告訴人，則該車可能隨即追撞
    被告之機車，但現場圖並未出現第三台車，被告並無過失責
    任；(2)告訴人並無重型機車駕照，於本院審理時亦證稱沒有
    常載乙○○，極可能是自己駕駛不穩才偏向被告發生擦撞；
    (3)若被告超車不當撞擊告訴人，過失責任應全由被告負擔，
    惟鑑定意見認雙方均有過失，足見鑑定委員會無法還原案發
    現場原貌，而為此鑑定，鑑定結果與事實不符；(4)告訴人所
    受重傷害可能係因接受成大醫院進行頸椎切除手術不當而造
    成，並無證據證明係因車禍造成等語資為辯護。經查：
  (一)被告於97年3 月15日，騎乘上開重型機車，沿高雄縣茄定鄉
    崎漏村未劃標線之產業道路由南往北方向行駛，於同日晚上
    7 時50分許，行經該路段之臺電興園高幹17又2-2 左分2 電
    線桿附近，欲自前車左方超越而偏向左方行駛，竟未保持會
    車之安全間隔，致其所騎乘之上開機車與對向直行由告訴人
    騎乘上開機車之左後照鏡及左側車身擦撞，使告訴人及其附
    載之乙○○人車倒地，並受有上開傷害等事實，業據證人即
    告訴人丙○○○於本院審理時具結證述：97年3 月15日晚上
    伊從茄定要騎回崎漏，在大水溝的那條路上，伊是靠右手邊
    行駛，被告騎車衝出來撞到伊，撞到後伊就暈倒了等語明確
    （見本院交易卷第182 至183 頁），核與證人乙○○於偵查
    中證稱：被害人是伊奶奶，當時她騎車載伊走崎漏的產業道
    路要回家，被告是從對向要超另一輛車，才撞到伊2 人等語
    （見偵卷第34頁），及於本院審理時證述：97年3 月15日祖
    母騎機車載伊去茄萣鄉看醫生，伊與祖母從茄萣鄉回家時，
    在產業道路上，伊親眼看到被告為了超車導致他騎乘的機車
    撞到伊2 人機車的左後照鏡，撞到時祖母往護欄旁邊倒地，
    撞到護欄流血昏倒，當時祖母是騎在路的旁邊等語之情節（
    見本院交易卷第129 頁至第131 頁），相互符合，且證人乙○○歷次證述前後一致，並無反覆矛盾之處，再觀之卷附之
    事故現場照片，告訴人受傷後遺留現場之血跡及告訴人騎乘
    機車之停放位置，均在該產業道路右側靠近護欄處，二者位
    置相近，而與證人丙○○○及乙○○上開證述，互核一致，
    足認上開證人所證述之情節應非虛妄，均堪以採信。況且，
    證人乙○○於偵查中亦證稱：被告沒騎很快，是被告報警的
    等語（見偵卷第34頁），並非全為不利被告之陳述，而其雖
    受有傷害，亦未對被告提出告訴，亦難認其有何故意設詞構
    陷被告之舉，而被告於偵查中業已供明：當時現場除了伊與
    告訴人的機車外，還有其他車輛等語在卷（見偵卷第34頁）
    ，核與證人乙○○於本院審理時證述：告訴人所騎機車與被
    告會車時，被告前面有機車等語相符（見本院交易卷第129
    至129 頁背面），被告嗣後於本院審理時始辯稱伊看到告訴
    人騎車過來，伊前方並無任何車輛、機車或腳踏車，亦未超
    車云云，前後供詞不一，已難採信，益徵證人乙○○上開關
    於被告超車之證述應與事實相符，亦即本件係因被告擬超車
    而貿然行駛左側道路，使告訴人閃避不及，而肇致本件車禍
    ，且發生擦撞地點應在該產業道路靠近護欄處甚明。而被告
    與告訴人所騎乘之機車，係先擦撞雙方機車之左後照鏡及左
    側車身乙節，亦據被告供承明確（見偵卷第16頁），且有卷
    附之現場照片編號5 、11可佐，是此部分之事實，亦堪認定
    。此外，復有道路交通事故現場圖、調查報告表（一）、（
    二）、談話紀錄表各1 份、事故現場照片12張、被告之普通
    重型機車駕照及行照影本1 紙、告訴人之證號查詢機車駕駛
    人、車號查詢重型機車車籍資料各1 份、國立成功大學醫學
    院附設醫院（下稱成大醫院）診斷證明書1 份在卷可稽（見
    偵卷第13至19、22至24、25-1頁），是被告確有如事實欄所
    載肇致本件車禍之犯行，堪以認定。
  (二)按稱重傷者，謂下列傷害：四、毀敗或嚴重減損一肢以上之
    機能。六、其他於身體或健康，有重大不治或難治之傷害，
    刑法第10條第4 項第4 、6 款定有明文。查本件告訴人所受
    傷勢，經本院函詢成大醫院之結果，函覆稱：「告訴人上肢
    手肘及手部肌力重大減損75％，右下肢肌力重大減損75％，
    左下肢近端（大腿肌肉）重大減損75％，左下肢遠端（小腿
    、足踝肌力）完全喪失（100 ％），一般神經受損恢復需1
    年的時間，目前僅能根據經驗判斷此損傷應難以回復。又病
    患神經性膀胱排尿機能障礙已達重大減損，此無法以百分比
    表示，病患無法自主控制解尿且餘尿會增加，此難以藉治療
    回復」等語，有該醫院97年10月8 日成附醫復字第09700175
    08號函暨檢附之病患診療資料摘錄表各1 份在卷可憑（見本
    院審交易卷第46、47頁），又告訴人所受上開傷害，是否有
    回復之可能乙節，亦經成大醫院函覆稱：「回復機會很小，
    若回復也不完全，一般需1 年的時間再重新評估；神經性膀
    胱排尿性障礙根據臨床經驗無法回復，只能教導如何處理排
    尿問題預防併發症」等語，此亦有該醫院97年12月2 日成附
    醫復字第0970021446號函暨檢附之病患診療資料摘錄表1 份
    可憑（見本院交易卷第51、52頁），足見告訴人所受傷害，
    已屬於刑法第10條第4 項第4 款、第6 款所規定之重傷情形
    甚明。至辯護人雖以：告訴人所受重傷害可能係因接受成大
    醫院進行頸椎切除手術不當而造成云云辯解，然證人即診治
    醫師己○○於本院審理時已證述：病患（即告訴人）於97年
    3 月15日到院時，顏面有一個傷口，有腫的情況，主要不舒
    服之處是四肢麻木、無力，故對其做核磁共振，發現她頸部
    第5 、6 節及第6 、7 節頸部脊髓損傷，伴隨頸部椎間盤突
    出，伊除給予藥物幫助復原，並建議她作椎間盤切除術，以
    提供神經較好的復原環境。當天病患急診時就發生四肢癱瘓
    ，即雙下肢完全無法移動，上肢手腕以下沒有力氣，也有神
    經性膀胱排尿機能障礙情況，整個住院期間也是維持這個情
    況，本件據病患描述、救護車紀錄，其所受傷害是車禍造成
    ，可能是受到顏面受到撞擊後，頸部過度後仰造成頸脊髓損
    傷，此與病患有無戴安全帽無關等語明確（見本院交易卷第
    185 至190 頁），並有臺南市立醫院97年11月5 日南市醫字
    第0970000810號函暨檢附之丙○○○就醫摘要及病歷影本、
    98年2 月16日南市醫字第0980000096號函暨檢附之丙○○○
    就醫摘要1 份附卷可憑（見本院交易字卷第123 至124 頁）
    ，足證告訴人於車禍發生後受有上開傷害，即已出現前揭症
    狀無訛，而告訴人復於97年4 月1 日在成大醫院進行頸椎第
    4 至7 節椎板切除術，有成大醫院診斷證明書可查（見偵卷
    第36頁），依前揭證言觀之，應係接受醫師專業建議而行手
    術，以期提供神經較良好之復原環境，核屬專業醫療之範疇
    ，辯護人以成大醫院進行頸椎切除術不當導致告訴人受重傷
    害之結果云云辯解，並未提出證據以實其說，空言否認被告
    過失致重傷害之犯行，顯不足採。
  (三)被告雖以上開情詞置辯，惟證人即警員戊○○於本院審理時
    證述：當時伊接到通報說該處有車禍，到達現場時，便依據
    現場遺留之跡證拍照、測繪現場圖，伊詢問被告時，被告並
    沒有說他是停車時被撞倒的，他說他們在會車時，2 部車的
    後視鏡發生擦撞，因對方車子往右側傾斜壓到被害人，他幫
    被害人扶正，當時被告只說他是把他自己及被害人的機車扶
    正，並未說到機車如何移動。而談話紀錄表勾選有保持現場
    ，註記機車扶正，是伊問被告有無保持現場，他回答說有保
    持現場，伊問他如果保持現場怎麼會這樣，他說他有把機車
    扶正，故伊為此紀錄。一般製作談話紀錄，如肇事者說有將
    車輛移動，伊會判斷是將車子開走，還是將車子慢慢開到旁
    邊，如果停在肇事點附近，伊會標示移動的路線，即便是3
    、5 公尺的移動也會記載等語綦詳（見本院交易卷第132 至
    135 頁背面），而被告為30歲之成年男子，係具備一般智識
    之人，復領有重型機車之駕駛執照，有被告之重型機車駕照
    影本1 紙在卷可憑（見偵卷第22頁），對於道路交通管理處
    罰條例第62條第3 項：「汽車駕駛人駕駛汽車肇事致人受傷
    或死亡者，應即採取救護措施及依規定處置，並通知警察機
    關處理，不得任意移動肇事汽車及現場痕跡證據，違反者處
    新臺幣3,000 元以上9,000 元以下罰鍰」之規定，應知之甚
    詳，倘其確曾牽動其所騎乘之機車至對向作為路障，於警員
    到場處理詢問「是否移動現場」等語時，應瞭解警員所詢問
    之意思為何，當無不告知其有移動機車之理，足見被告並非
    靠右停車時遭告訴人擦撞，應係擬向左超車時，與告訴人發
    生擦撞，且其於車禍發生後僅有扶正機車，並非如其所述曾
    牽移機車至對向車道，交通事故現場圖所載之位置即為發生
    車禍之地點無訛；再者，依97年3 月18日道路交通事故談話
    紀錄表所載（見偵卷第16頁），被告敘述肇事經過情形時，
    僅表示「... ，我們2 車會車時，2 部機車是後照鏡發生擦
    撞後，再來是雙方左側發生碰撞，對方機車騎士頭部撞到路
    旁柱子，機車壓在身上，我將機車扶正，我的機車接著也跟
    著倒地」等語，並未提及牽移其所騎乘之機車至對向道路作
    為路障一節，而警員詢問肇事後現場如何處置，被告係答以
    ：「有保持現場」，並僅註記機車扶正，該談話紀錄表並經
    被告親閱無訛後始簽名捺印，被告亦未當場反對該紀錄表所
    載內容，亦徵交通事故現場圖所示之位置，乃被告扶正其機
    車後之結果，而非牽移機車作為路障之結果。是其上開辯解
    ，顯係事後畏罪卸責之詞，不足採信。
  (四)辯護意旨雖以：被告車頭並無擦撞、毀損痕跡，足見被告非
    因超車不當而撞擊告訴人丙○○○，又案發之產業道路僅寬
    3.5 公尺，倘被告超車不當，於超越過前方之車輛時撞擊告
    訴人，則該車可能隨即追撞被告之機車，但現場圖並未出現
    第三台車等語置辯，然被告與告訴人所騎機車首先撞擊之處
    為雙方機車之左後照鏡，並擦撞機車左側車身一節，已據被
    告供明在卷（見偵卷第16頁、本院交易字卷第85頁），本件
    車禍撞擊部位既非車頭，被告所騎機車車頭自無從出現擦撞
    痕跡；又被告當時並未完成超車，係於超車途中即與告訴人
    發生擦撞，亦據證人乙○○於本院審理時證述：伊給祖母載
    時，坐在祖母後面可以看到前面狀況，被告是超車超到中間
    就撞到的，尚未超車完畢等語在卷（見本院交易卷第131 頁
    ），並未影響被告前方車輛，更無可能發生被告前方車輛追
    撞被告機車之情形，辯護人上開辯解，均屬個人臆測之詞，
    洵屬無據。辯護人另以：告訴人並無重型機車駕照，於本院
    審理時亦證稱沒有常載乙○○，極可能是自己駕駛不穩才偏
    向被告發生擦撞，鑑定委員會之鑑定結果與事實不符云云辯
    解，然告訴人常常騎乘上開OPT-561 號重型機車，且並非第
    一次載乙○○，當天身體亦無不適等情，已據證人丙○○○
    於本院審理時證述明確（見本院交易卷第182 至183 頁），
    核與證人乙○○於本院審理時證述：祖母並非第一次用這台
    機車載伊，伊不知道共幾次，但有超過5 次等語大抵相符（
    見本院交易卷第131 頁），足見告訴人雖無重型機車駕照，
    但仍具備駕駛重型機車及搭載乙○○之經驗，即不能遽認係
    告訴人駕駛不穩，況被告係因超車不當而與告訴人發生擦撞
    一節，業據本院認定如前，辯護人猶執此辯解，尚不足為被
    告有利之認定。
  (五)按道路交通安全規則所指汽車，係指在道路上不依軌道或電
    力架線而以原動機行駛之車輛（包括機器腳踏車）；次按汽
    車行駛時，駕駛人應注意車前狀況，並隨時採取必要之安全
    措施；汽車行駛於未劃分向線或分向限制線之道路，應靠右
    行駛；又汽車交會時，會車相互之間隔不得少於半公尺，道
    路交通安全規則第2 條第1 項第1 款、第94條第3 項、第95
    條第1 項、第100 條第5 款分別定有明文。查本件被告既領
    有重型機車駕駛執照，有被告之駕駛執照影本1 份為憑（見
    偵卷第22頁），是被告對於上開規定應知之甚詳。又本件車
    禍發生當時天氣晴、夜間有照明、柏油路面乾燥無缺陷、無
    障礙物、視距良好等情，亦有道路交通事故調查報告表（一
    ）附卷可憑（見偵卷第14頁），並無不能注意之情事，被告
    竟疏未注意車前狀況，行駛於未劃分向線之道路亦未靠右行
    駛，擬超越前車貿然行駛左側道路，見告訴人自對向騎乘機
    車而來，於會車時復未保持半公尺之安全間隔，而肇致本件
    車禍事故，其駕駛行為顯有過失甚明；且本件交通事故經送
    請臺灣省高屏澎區車輛行車事故鑑定委員會鑑定肇事責任歸
    屬，該會亦認定被告駕駛重機車與告訴人駕駛重機車，會車
    互未保持安全間隔，均同為肇事主因乙節，有該會97年9 月
    9 日高屏澎鑑字第0976002121號函暨檢附之鑑定意見書可佐
    （見本院審交易卷第38至40頁），益徵被告確有過失無誤。
    而告訴人係因本件車禍事故人車倒地，受有頸部椎間盤移位
    併頸椎脊髓損傷併四肢癱瘓及神經性膀胱排尿機能障礙之重
    傷害，已如前述，與被告之過失駕駛行為，自有相當因果關
    係，縱告訴人未考領重型機車之駕駛執照，本不得騎乘重型
    機車，且被告車速不快，已經證人乙○○證述如前，告訴人
    非不能緊急煞停減低損害，亦有未注意車前狀況之與有過失
    ，仍不能解免被告犯罪之成立。從而，被告就本件車禍之發
    生有過失，且與告訴人所受上開傷勢，有相當因果關係，亦
    堪認定。
  (六)綜上所述，被告及辯護意旨上開辯解，殊無可採。從而，本
    件事證明確，被告前揭犯行，堪以認定，應依法論科。
二、核被告甲○○所為，係犯刑法第284 條第1 項後段之過失傷
    害致人重傷罪。其於肇事後自行以電話報警，留在現場，並
    於警員前往處理主動向警員坦承肇事而自願接受裁判，業據
    證人乙○○證述在卷，並有高雄縣政府警察局湖內分局97年
    12月3 日高縣湖警偵字第0970012514號函暨檢附之職務報告
    1 份在卷可稽（見本院交易卷第131 、55至56頁），堪認符
    合自首之要件，且無不應據以減輕其刑之事由存在，應依刑
    法第62條前段規定減輕其刑。爰審酌被告騎乘機車不知小心
    謹慎，因而致告訴人受有頸部椎間盤移位、頸椎脊髓損傷併
    四肢癱瘓及神經性膀胱排尿機能障礙等身體及健康難治之重
    傷害，飽受精神及身體上之痛苦，所為實不足取，且犯後飾
    詞狡辯，矢口否認犯行，態度惡劣，雖與告訴人達成和解，
    惟和解後並未依約履行，迄今尚未賠償告訴人所受損失，並
    考量被告前未曾受有期徒刑以上刑之宣告，素行尚可，且告
    訴人未考領適當之駕駛執照，本不得騎乘重型機車，並有未
    注意車前狀況之過失，及公訴人具體求處有期徒刑11月等一
    切情狀，量處如主文所示之刑，並兼衡被告為高工畢業，家
    庭經濟狀況勉持等情，併諭知如主文所示之易科罰金折算標
    準，以示懲儆。
據上論斷，應依刑事訴訟法第299 條第1 項前段，刑法第284 條
第1 項後段、第62條前段、第41條第1 項前段，刑法施行法第1
條之1 ，判決如主文。
本案經檢察官鄭益雄到庭執行職務。
中    華    民    國    98    年    8     月    31    日
                      交通法庭  審判長法  官  蔡廣昇
                                      法  官  王  琁
                                      法  官  周佳佩
以上正本證明與原本無異。
如不服本判決應於收受送達後10日內向本院提出上訴書狀，並應
敘述具體理由；如未敘述上訴理由者，應於上訴期間屆滿後20日
內向本院補提理由書（均須按他造當事人之人數附繕本）「切勿
逕送上級法院」。
中    華    民    國    98    年    9     月    1     日
                                      書記官  王立山
附錄本案論罪科刑法條：
刑法第284 條第1 項
因過失傷害人者，處6 月以下有期徒刑、拘役或5 百元以下罰金
，致重傷者，處1 年以下有期徒刑、拘役或5 百元以下罰金。


司法院資訊處製作；財團法人民間司法改革基金會備份。
